【裁判字號】    90,自,65
【裁判日期】    900813
【裁判案由】    詐欺
【裁判全文】
臺灣臺南地方法院刑事判決                              九十年度自字第六五號
    自  訴  人  孟甫企業有限公司
    代  表  人  乙○○
    代  理  人  丙○○○
    被      告  甲○○
右列被告因詐欺案件，經自訴人提起自訴，本院判決如左：
    主  文
甲○○意圖為自己不法之所有，以詐術使人將本人之物交付，處拘役伍拾玖日，如易
科罰金，以參佰元折算壹日。
    事  實
一、甲○○意圖為自己不法之所有，於民國八十八年五月十日，至台南縣仁德鄉○○
    ○街十二號孟甫企業有限公司（下稱孟甫公司），向公司負責人乙○○出示名片
    訛稱其為「沈泰駿」，並佯稱願向公司訂購二樘防火門，貨款合計新台幣（下同
    ）二萬一千二百元，請該公司先行將訂購之防火門送至高雄市○○○路五八巷內
    某工地安裝後再向其請款，致使乙○○因之陷於錯誤，而依約將上開貨品載至前
    揭指定地點交付並安裝完畢，嗣孟甫公司屢經催款無著，且向本院申請對「沈泰
    駿」發支付命令亦送達不到，經事後多處查訪始悉甲○○之真實年籍，孟甫公司
    至此始知受騙。
二、案經孟甫公司提起自訴。
    理  由
一、訊據被告甲○○固不否認有向孟甫公司訂購防火門並請其送至右揭指定地點安裝
    之事實不諱，惟矢口否有何詐欺犯行，辯稱：伊是幫一個高雄陳姓友人向自訴人
    訂貨，並請自訴人公司將貨送至高雄市○○○路工地處，自訴人將貨物送到工地
    處，是那位友人收受貨物的，並不是伊所簽收，但是該友人伊現已找不著且他的
    店也已倒閉云云。惟查，右揭事實迭據自訴人公司代表人乙○○到庭指訴綦詳，
    並有請款單、「沈泰駿」名片及本院八十九年度促字第二六五三０號支付命令等
    影本各一紙附卷可稽，觀之支付命令所載之債務人為「沈泰駿」，足見被告自始
    即以偽名「沈泰駿」佯與自訴人交易，且致自訴人誤信被告即為該「沈泰駿」之
    人無訛，參以被告復無法提出其所謂該「陳」姓友人真實姓名或住居所供本院傳
    喚查證，益見被告辯稱係代友人訂貨云云，顯屬虛枉，再徵諸被告自始即以偽名
    方法佯向自訴人交易訂貨，且在自訴人依約交貨完畢後仍避不見面拒不付款等情
    以觀，顯見被告於交易之初自始即無付款之意，其所為顯係施用詐術之舉，且有
    不法所有之意圖甚明。本件事證明確，被告所辯要屬卸責之詞，不足採信，其犯
    行洵堪認定。
二、核被告所為，係犯刑法第三百三十九條第一項之詐欺取財罪。爰審酌被告之品行
    、犯罪動機、目的、手段、所生危害尚非鉅大及被告犯罪後之態度等一切情狀，
    量處如主文所示之刑，並諭知易科罰金之折算標準，以資懲儆。
據上論斷，應依刑事訴訟法第三百四十三條、第二百九十九條第一項前段，刑法第三
百三十九條第一項、第四十一條第一項前段，罰金罰鍰提高標準條例第一條前段、第
二條，判決如主文。
中      華      民      國      九十      年      八     月    十三     日
                                  臺灣臺南地方法院刑事第二庭
                                          法  官   張  瑛  宗
右正本證明與原本無異。
如不服本判決，應於判決送達後十日內向本院提出上訴狀( 應附繕本 )。
                                          書記官   盧  立  勇
中      華      民      國      九十      年      八     月    十三     日
附錄法條
中華民國刑法第三百三十九條第一項
 (普通詐欺罪)
意圖為自己或第三人不法之所有，以詐術使人將本人或第三人之物交付者
，處五年以下有期徒刑、拘役或科或併科一千元以下罰金。


司法院資訊處製作；財團法人民間司法改革基金會備份。
